【裁判字號】    97,聲減更,1
【裁判日期】    970328
【裁判案由】    聲請減刑
【裁判全文】
臺灣板橋地方法院刑事裁定             97年度聲減更字第1號
聲  請  人
即受 刑 人  丙○○
上列聲請人即受刑人因毒品危害防制條例案件，已經判決罪刑確
定，聲請減刑，本院前以96年度聲減字第7461號裁定後，聲請人
不服，提起抗告，經臺灣高等法院以96年度抗字第1355號裁定撤
銷後，發回本院，本院更為裁定如下：
    主  文
丙○○所犯持有第一級毒品罪，減為有期徒刑貳月，如易科罰金
，以銀元佰元折算壹日。
    理  由
一、聲請意旨略以：聲請人即受刑人丙○○前因違反毒品危害防
    制條例案件，經本院於民國95年6 月12日以95年度簡字第10
    95號判決判處有期徒刑4 月，如易科罰金，以銀元300 元折
    算1 日確定，符合中華民國96年罪犯減刑條例之規定，爰請
    求鈞院依法減刑等語。
二、按「本條例施行前，經通緝而未於中華民國96年12月31日以
    前自動歸案接受偵查、審判或執行者，不得依本條例減刑」
    ，中華民國96年罪犯減刑條例第5 條定有明文，是受刑人所
    犯之罪，於本條例施行前經通緝後，須於上開規定之時間內
    確實自動歸案，始得依同條例第2 條第1 項規定減刑，合先
    敘明。
三、經查：
  (一)聲請人即受刑人丙○○因違反毒品危害防制條例案件，經本
    院於95年6 月12日以95年度簡字第1095號判決判處有期徒刑
    4 月，如易科罰金，以銀元300 元折算1 日確定，然被告並
    未到案接受執行，嗣經臺灣板橋地方法院檢察署於95年9 月
    27日發佈通緝等情，此有臺灣高等法院被告前案紀錄表、臺
    灣板橋地方法院檢察署95年9 月27日甲○榮午緝字第5057號
    通緝書各1 件在卷可稽。據此，本件聲請人係在中華民國96
    年罪犯減刑條例施行前即受通緝無疑。
  (二)再者，聲請人丙○○到庭陳稱：「我是自行到案，我是在民
    國96年8 月28日下午三點到四點到北檢第二辦公處報到，我
    到該處要執行，但是看到那邊的公務人員很忙，我就想到警
    察局報到也一樣，所以我就到臺北市政府萬華分局的值班台
    ，我表明我是通緝犯，要如何辦手續，值班台說他知道要怎
    麼辦，並查我的通緝資料，然後轉到裡面的桂林路派出所作
    筆錄」、「（問：你到何處的萬華分局報到？）台北市○○
    路（不知道門牌號碼）與西園路交叉口報到」等語（參本院
    97年1 月29日訊問筆錄）。嗣經證人即臺北市政府警察局萬
    華分局桂林路派出所員警乙○○到庭具結證稱：「（問：是
    否曾經看過庭上的受刑人丙○○？）有，就是辦理丙○○通
    緝案件到案時有看過丙○○，時間是在九十六年月份我忘記
    了，地點在萬華分局桂林路派出所值班台，當時是丙○○進
    來表示不曉得自己有沒有被通緝，當時我在值班台，我說那
    我查看看就知道他有沒有被通緝，後來我有查，查的結果是
    丙○○有被通緝的資料，我就對丙○○說他有被通緝，請他
    跟我到後面的辦公室作筆錄、逮捕資料等文件，丙○○有配
    合我到後面辦公室。」、「（問：萬華分局桂林路派出所位
    於何處？）台北市○○路與桂林路口。」、「（問：萬華分
    局與桂林路派出所是位於同一個地點嗎？）萬華分局在二樓
    以上，而桂林路派出所在一樓。所以我帶丙○○製作筆錄的
    地點是桂林路派出所。」、「（問：庭上的丙○○是自行到
    桂林路派出所還是有別的員警押解他過來？）沒有別的員警
    押解他過來，是丙○○一個人自己來的。」、「（問：（提
    示本院96年度聲減字第7461號卷第21- 25頁）上開文件中，
    是否就是你剛才所謂丙○○自己跑來，向你表示是否有案件
    被通緝，所以你查證結果是有，才帶丙○○到值班台後面辦
    公室作筆錄等文件的資料？）是的。而且丙○○並不是走在
    路上才被警方逮捕，被告是自行到萬華分局桂林路派出所向
    當時在值班台的我表示他是否有案被通緝。而警詢筆錄中有
    寫到警方是在台北市○○路與桂林路口查獲被告涉嫌毒品等
    通緝案件，這句話的意思並不是丙○○被警方查獲，而是本
    派出所就位於台北市○○路與桂林路口，而丙○○也到本派
    出所就表示有無案件被通緝。所以如果當時不是丙○○自行
    到本派出所表示有無案件被通緝的話，我們不可能於當時查
    獲丙○○，因為丙○○也沒有可疑之處，而且我們查證結果
    發現丙○○有案件被通緝，他也都配合我們製作筆錄等文件
    ，並沒有聽到有被通緝就立刻逃跑。」、「（問：所以丙○
    ○就其被通緝的案件，是於96年8月28日自行向萬華分局桂
    林路派出所投案？）是的。」等語明確（見本院97年3 月11
    日訊問筆錄）。是依證人上開證述可知，證人乙○○警員於
    96年8 月28日確有辦理本件聲請人丙○○因通緝而自行歸案
    之情形，且證人就如何辦理本件聲請人因通緝而自行歸案之
    經過，於本院審理中到庭結證綦詳如上，其證述歸案過程連
    續而完整，是證人之上開證述內容，經核尚無不可採信之處
    ，自堪採信。
  (三)綜上所述，本件聲請人丙○○因上開毒品危害防制條例之執
    行案件，係於中華民國96年罪犯減刑條例施行前即95年9 月
    27日經臺灣板橋地方法院檢察署檢察官發布通緝；且聲請人
    已於上開條例第5 條所規定之96年12月31日前，即96年8 月
    28日「自行到案」接受執行，揆諸上開規定，本件聲請人之
    聲請，經核於法尚無不合，自應予准許。
四、爰依中華民國96年罪犯減刑條例第2 條第1 項第3 款、第8
    條第1 項、第9 條，修正前刑法第41條第1 項前段，修正前
    罰金罰鍰提高標準條例第2 條，裁定如主文。
中    華    民    國    97    年    3     月    28    日
                  刑事第十九庭    法  官  許必奇
以上正本證明與原本無異。
如不服本裁定，應於裁定送達後5 日內向本院提出抗告狀。
                                  書記官  金和國
中    華    民    國    97    年    3     月    28    日


司法院資訊處製作；財團法人民間司法改革基金會備份。
